【裁判字號】    98,抗,899
【裁判日期】    980925
【裁判案由】    聲請撤銷緩刑
【裁判全文】
臺灣高等法院刑事裁定                   98年度抗字第899號
抗  告  人
即  受刑人  甲○○
上列抗告人因偽造有價證券案件，不服臺灣台北地方法院九十八
年度撤緩字第三四號，中華民國九十八年四月十三日第一審撤銷
緩刑之裁定（聲請案號：臺灣台北地方法院檢察署九十八年度執
聲字第六０八號），提起抗告，本院裁定如下：
    主  文
原裁定撤銷，發回臺灣臺北地方法院。
    理  由
一、本件聲請意旨略以：受刑人甲○○因偽造有價證券案件，經
    臺灣新竹地方法院於民國九十三年九月十六日，以九十三年
    度訴字第一五二號判決處有期徒刑二年，緩刑五年確定在案
    ，惟受刑人於緩刑期前即八十四年八月二十七日至同年十一
    月十八日，更犯詐欺取財罪，經本院於九十七年十一月二十
    八日，以九十七年度上易字第二三八號判決處有期徒刑六月
    ，減為有期徒刑三月確定，足見其並非一時失慮，且更違反
    先前以受刑人「經此教訓，當知所惕勵，應無再犯之虞」而
    判決緩刑之基本目的，有刑法第七十五條之一「足認原宣告
    之緩刑難收其預期效果，而有執行刑罰之必要」甚明，爰依
    刑事訴訟法第四百七十六條之規定聲請撤銷緩刑宣告。
二、原裁定意旨略以：本件受刑人犯罪後，前經臺灣新竹地方法
    院於九十三年九月十六日，以九十三年度訴字第一五二號判
    決處有期徒刑二年，緩刑五年確定；惟其於緩刑期前即八十
    四年八月二十七日至同年十一月十八日，更犯詐欺取財罪，
    並經本院於九十七年十一月二十八日，以九十七年度上易字
    第二三八號判決處有期徒刑六月，減為有期徒刑三月確定，
    此有上開臺灣新竹地方法院、臺灣高等法院刑事判決及臺灣
    高等法院被告前案紀錄表各一紙在卷可稽，足認受刑人確於
    緩刑期前故意犯他罪，而在緩刑期內受得易科罰金之有期徒
    刑之宣告確定。爰審酌受刑人前案係因意圖供行使之用，而
    偽造他人有價證券，此與其於緩刑前所犯，於緩刑期內受得
    易科罰金之有期徒刑宣告之罪，係以意圖為自己不法所有，
    而犯詐欺取財罪，兩者之犯罪型態、原因、侵害法益及社會
    危害程度並無殊異；復查受刑人尚因偽造文書案，於九十五
    年八月十六日，經本院以九十五年度上易字第一０四八號判
    決處有期徒刑六月確定，亦有前開臺灣高等法院被告前案紀
    錄表及臺灣高等法院刑事判決各一紙附卷可參，此雖未經聲
    請人據為聲請理由之一，惟均顯見原宣告之緩刑難收其預期
    效果，而有執行刑罰之必要，符合刑法第七十五條之一第一
    項第一款之規定，乃撤銷受刑人前案緩刑之宣告。
三、受刑人抗告意旨略以：(一)九十八年度撤緩字第三四號裁定，
    於九十八年四月三十日原送達地址為「國王與我大廈」，惟
    該大廈管理森嚴，若非現住戶，管理員均一律拒收前住戶之
    信件，亦不同意郵務人員於大廈黏貼通知，此有「國王與我
    大廈」管理中心九十八年八月二十七日之證明書及該大廈九
    十八年四月三十日掛號郵件登記簿可證，是原裁定並未合法
    送達。(二)抗告人所犯前案即九十三年度訴字第一五二號偽造
    有價證券案，係因抗告人母親生前即將支票本交由抗告人使
    用，嗣抗告人因母親於九十二年四月十六日過世，當時其夫
    亦於醫院就醫，同年五月十三日因肝癌病逝，家中經濟狀況
    不佳，為解決丈夫生前債務，抗告人一時疏忽，仍以母親名
    義簽發支票，而觸犯刑法，此從該案判決書：「在客觀上足
    以引起一般同情，且念其素行尚佳，前未曾受有期徒刑以上
    刑之宣告，其因一時思慮不周而觸犯重典，於犯後盡力與告
    訴人達成和解，此有和解書乙紙在卷可按，其犯罪之情狀，
    顯可憫恕，雖宣告法定刑最低度刑猶嫌過苛，應依刑法第五
    十九條之規定減輕其刑。爰審酌被告因母親於九十二年四月
    十六日辭世，當時其夫亦因肝癌住院，為免其夫因債務操煩
    ，且亟需資金一時失慮而誤蹈法網，然於犯罪後業與告訴人
    達成和解，並坦承偽造有價證券之事實等一切情狀，量處如
    主文所示之刑」等語記載，足知抗告人所為犯行乃係當時心
    力交瘁，一時失慮誤蹈法網，為偶發犯。(三)抗告人緩刑前所
    犯之罪，即本院九十七年度上易字第二三八號詐欺取財案，
    行為時點係八十四年間，且係抗告人先前擔任大矽谷建設股
    份有限公司董事長時期，因行銷營業糾紛所致，與前揭偽造
    有價證券之罪，於手段、目的上並無何類似或關聯性。(四)原
    裁定所指另案本院九十五年度上易字第一０四八號偽造文書
    案件，侵害之原因、侵害之手段與目的均與前揭偽造有價證
    券案件不同，且該偽造文書案件判決確定後迄原裁定撤銷緩
    刑宣告時已逾六個月，原裁定以抗告人尚犯偽造文書而撤銷
    緩刑宣告，與法有違等語。
四、經查：(一)抗告人籍設台北市○○路一二六號十七樓，此有法
    務部戶役政連結作業系統可憑（見原審卷第十七頁）；再原
    審裁定係於九十八年四月三十日寄存送達，此固有送達證書
    可稽（見原審卷第十六頁）；惟抗告人主張該寄存送達並未
    製作送達通知書黏貼於該送達處所之門首，並提出「國王與
    我大廈」管理中心九十八年八月二十七日之證明書及該大廈
    九十八年四月三十日掛號郵件登記簿為佐。是上揭九十八年
    四月三十日之寄存送達，有無製作送達通知書黏貼於該送達
    處所之門首，此攸關該裁定正本之送達是否合法及抗告人之
    抗告是否逾期，原審自有查明之必要。(二)抗告人於緩刑前即
    八十四年六月間所犯之詐欺取財罪（本院九十七年度上易字
    第二三八號），與九十二年四月二十八日所犯偽造偽造有價
    證券罪（臺灣新竹地方法院九十三年度訴字第一五二號），
    兩罪之犯罪時間相距長達七年十月之久，且抗告人所犯該偽
    造有價證券罪係因其家中經濟狀況不佳，其為解決丈夫生前
    債務，一時疏忽，乃以母親名義簽發支票，而觸犯刑章，此
    有上揭判決書可考，是以抗告人於八十四年六月間所犯之詐
    欺取財罪，據以認定抗告人之後所犯偽造有價證券罪所宣告
    之緩刑難收其預期效果，而有執行刑罰之必要，尚嫌率斷。
    (三)抗告人另所犯偽造文書罪（本院九十五年度上易字第一０
    四八號）係於九十五年八月十六日確定，此有臺灣高等法院
    被告前案紀錄表憑（見原審卷第七頁），是該偽造文書案件
    判決確定後迄原裁定撤銷緩刑宣告時已逾六個月，原裁定併
    以抗告人尚犯該偽造文書而撤銷緩刑宣告，亦與法有違。
五、綜上所述，原審裁定既有上揭尚待查明或依法有違之處。是
    抗告人之抗告為有理由，應由本院撤銷原裁定，發回原審法
    院另為適法之裁定。
據上論斷，依刑事訴訟法第四百十三條，裁定如主文。
中    華    民    國    98    年    9     月    25    日
                  刑事第十七庭  審判長法  官  趙功恆
                                      法  官  陳世宗
                                      法  官  陳憲裕
以上正本證明與原本無異。
不得抗告。
                                      書記官  張玉如
中    華    民    國    98    年    9     月    29    日


司法院資訊處製作；財團法人民間司法改革基金會備份。
